臺灣新竹地方法院刑事判決　　　　　　　　　　　　　　九十年度易字第九五七號
　　公　訴　人　臺灣新竹地方法院檢察署檢察官
　　被　　　告　甲○○
右列被告因違反毒品危害防制條例案件，經檢察官提起公訴（九十年度毒偵字第一六
三四號），本院判決如左：
    主      文
甲○○施用第二級毒品，累犯，處有期徒刑玖月。扣案之第二級毒品安非他命壹公克
沒收銷燬之。
    事      實
一、甲○○曾有多次違反麻醉藥品管理條例及毒品危害防制條例前科，最近一次因違
    反毒品危害條例條例案件，經本院於民國（下同）八十八年十一月三日以八十八
    年度竹簡字第七四一號判處有期徒刑六月確定，嗣於九十年三月十九日易科罰金
    執行完畢。其先因施用毒品案件，經本院以八十七年度毒聲字第二一七號裁定送
    觀察、勒戒後，認無繼續施用毒品傾向，而由臺灣新竹地方法院檢察署檢察官於
八十七年九月三日，以八十七年度偵字第四一七七號為不起訴處分；復又因施用
    第二級毒品安非他命案件，經本院以八十八年度毒聲字第二Ｏ一五號裁定送觀察
    、勒戒後，認有繼續施用毒品傾向，復以八十八年度毒聲字第二二二六號裁定令
    入戒治處所施以強制戒治，執行屆滿三月後成效評定為合格，本院乃於八十九年
    五月五日以八十九年度毒聲字第一一四一號裁定停止戒治，所餘戒治期間付保護
    管束，嗣於八十九年十月三十一日保護管束期間期滿（刑案部分並經判處有期徒
    刑六月確定）。詎甲○○於保護管束期滿後，又基於概括犯意，三犯施用第二級
    毒品安非他命案件，再經本院於九十年六月二十八日以九十年度易字第一一七號
    判處有期徒刑八月，同年七月二十三日確定。詎甲○○猶不知悔改，竟又於九十
    年十月八日二時許回溯九十六小時內某時，在不詳地點施用第二級毒品安非他命
    一次，嗣於九十年十月八日二時許，為警在新竹市○○路五八二巷二十三號前查
    獲，並扣得第二級毒品安非他命毛重一公克。
二、案經新竹市警察局第一分局報請臺灣新竹地方法院檢察署檢察官偵查起訴。
    理      由
一、訊據被告甲○○固不否認於右揭時地，被警查獲安非他命毛重一公克之事實，惟
    矢口否認有何吸用安非他命情事，辯稱：伊於前案判決後即未再吸用安非他命，
    扣案安非他命係伊以前留下來忘了丟掉云云。惟查，被告於九十年十月八日上午
    二時四十分許所被採尿液，經送驗結果，確呈安非他命陽性反應，此有新竹市衛
    生局不法藥物尿液初步篩檢報告書一紙附卷可稽，此外，復有扣案安非他命毛重
    一公克可資佐證，被告雖辯稱扣案安非他命為其以前所留忘記丟掉云云，惟其於
    右揭時地因闖紅燈遭警攔查時，即將安非他命丟棄車外，業據其於警訊時坦承不
    諱，顯見其明知車內有安非他命，所辯安非他命忘記丟掉云云，無非卸責之詞，
    不足採信。又前因施用毒品案件，經本院以八十七年度毒聲字第二一七號裁定送
    觀察、勒戒後，認無繼續施用毒品傾向，而由臺灣新竹地方法院檢察署檢察官於
    八十七年九月三日，以八十七年度偵字第四一七七號為不起訴處分；復又因施用
    毒品案件，經本院以八十八年度毒聲字第二Ｏ一五號裁定送觀察、勒戒後，認有
    繼續施用毒品傾向，而以八十八年度毒聲字第二二二六號裁定令入戒治處所施以
    強制戒治，執行屆滿三月後成效評定為合格，本院乃於八十九年五月五日以八十
    九年度毒聲字第一一四一號裁定停止戒治，所餘戒治期間付保護管束，嗣於八十
    九年十月三十一日保護管束期間期滿。嗣被告於保護管束期滿後，又三犯施用第
    二級毒品安非他命案件，再經本院於九十年六月二十八日以九十年度易字第一一
    七號判處有期徒刑八月，同年七月二十三日確定，有臺灣高等法院被告全國前案
    紀錄表、臺灣新竹地方法院檢察署刑案資料查註紀錄表及不起訴處分書一份、本
    院刑事裁定二份、臺灣新竹地方法院檢察署檢察官戒治處分執行指揮書、保護管
    束指揮書各一紙附卷可稽，是被告三犯以上施用第二級毒品之犯行洵堪認定。
二、核被告甲○○所為，係犯毒品危害防制條例第十條第二項之罪。被告施用安非他
    命前、後之持有安非他命之低度行為，應為其施用第二級毒品之高度行為所吸收
    ，不另論罪。又被告曾因違反毒品危害防制條例案件，經本院判處有期徒刑六月
    確定，於九十年三月十九日易科罰金執行完畢，有台灣高等法院被告全國前案紀
    錄表及臺灣新竹地方法院檢察署刑案資料查註紀錄表各一份在卷足憑，其於有期
    徒刑執行完畢後五年以內再犯本件有期徒刑以上之罪，為累犯，應依刑法第四十
    七條規定加重其刑。爰審酌被告無視法令之禁止，前已因違反麻醉藥品管理條例
    案件，經法院數度判處有期徒刑在案，竟再度施用足以導致精神障礙及生命危險
    之成癮性毒品，顯無悔改之意，兼以施用毒品所生危害以自戕健康為主，及其施
    用期間長短，犯後態度等一切情狀，量處如主文所示之刑。扣案之第二級毒品安
    非他命毛重一公克，係被告所有，亦為違禁物，應依毒品危害防制條例第十八條
    第一項前段之規定，沒收銷燬之。
三、據上論斷，應依刑事訴訟法第二百九十九條第一項前段，毒品危害防制條例第十
    條第二項、第十八條第一項前段，刑法第十一條前段、第四十七條、第三十八條
    第一項第二款，判決如主文。
本案經檢察官吳金棟到庭執行職務。
中    華    民    國      九十一      年      一      月       八       日
                                       臺灣新竹地方法院刑事第二庭
                                           法  官  楊  明  箴
右正本證明與原本無異。
如不服本判決，應於判決送達後十日內向本院提出上訴狀( 應附繕本 )，上訴於
臺灣高等法院。
                                            書記官  陳  進  楷
中    華    民    國      九十一      年      一      月 八       日
附錄論罪科刑法條：毒品危害防制條例第十條第二項。
施用第二級毒品者，處三年以下有期徒刑。
